# 国有企业股权转让实务问题

提问人：wx_5a8948e04913 时间：2022-10-16 20:12:41
现有一国有企业A公司，A公司控股股东B公司，少数股东C公司。 2015 年C公司以支付工程款的名义划走A公司 4500 万元资金，一直尚未归还， 2020 年A公司就该事项向法院提起诉讼，法院判决C公司偿还A公司所占用资金+自占用之日起至实际偿还日的资金占用费（按照人民银行同期贷款基准利率（全国银行间同业拆借中心公布的贷款市场报价利率计算），C公司截止到目前尚未偿还，A公司也未申请强制执行。现，为解决历史遗留问题，A公司控股股东B公司欲转让其持有的A公司股权，转让对象为C公司。请教陈版主，A公司是否可以依据法院判决在账面确认该部分债券对应的应收利息？A公司对C公司的 4500 万元债权，是否需要考虑减值？

回答人：chenyiwei
A公司可以依据生效的法院判决确认对C的应收利息，但应将这部分应收利息与对应的占用本金作为一个整体考虑其减值问题。此前即使没有法院判决，也应关注对挂账的其他应收款本金的坏账计提问题。
该事项与A的股东拟转让股权的安排无直接关联。